【裁判字號】    90,簡上,23
【裁判日期】    890922
【裁判案由】    贓物
【裁判全文】
臺灣士林地方法院刑事判決                            九十年度簡上字第二三號
    上  訴  人  臺灣士林地方法院檢察署檢察官
    被      告  乙○○
右列上訴人因被告贓物案件，經本院於中華民國八十九年九月二十二日以八十九年度
士簡字第四二六號判決（聲請簡易判決案號：臺灣士林地方法院檢察署八十九年度偵
字第五二一Ｏ號），上訴人不服上開判決提起上訴，本院管轄之第二審法院判決如左
    主  文
原判決撤銷。
乙○○無罪。
    理  由
一、檢察官聲請簡易判決處刑意旨如附件聲請簡易判決處刑書所載。
二、按犯罪事實應依證據認定之，無證據不得推定其犯罪事實。又不能證明被告犯罪
    者，應諭知無罪之判決，刑事訴訟法第一百五十四條、第三百零一條第一項分別
    定有明文。次按事實之認定，應憑證據，如未發現相當證據，或證據不足以證明
    ，自不能以推測或擬制之方法，為裁判基礎，又認定犯罪事實，所憑之證據，雖
    不以直接證據為限，間接證據亦包括在內，然無論直接證據或間接證據，其為訴
    訟上之證明，須於通常一般之人均不致於有所懷疑，而得確信其為真實之程度者
    ，始得據之為有罪之認定，倘其證明尚未達到此一程度，而有懷疑存在時，即無
    從為有罪之認定，最高法院四十年台上字第八六號判例、同院七十六年台上字第
    四九八六號判例足以參照。
三、本件聲請人認被告涉犯右揭贓物罪嫌，無非以被告乙○○於偵查中翻稱：於八十
    九年四月二十七日上午十一時許，由張文豪（業經最高法院另案判處罪刑確定）
    騎乘該部機車後載伊，迨同日中午十二時四十五分許，行經臺北市士林區○○○
    路五十巷口處，共同搶奪見行人謝免仔左腋下夾著皮包後為警查獲等執為論據，
    惟查：（一）被告與同案共犯張文豪共同謀議竊取車身為甲○○所使用，而遭改
    懸劉寶松所有，於八十九年四月二十六日失竊之車牌號碼ＪＵＩ—九○七號重機
    車車牌之機車之事實，除據被告乙○○於警訊中供承甚詳（參見臺灣士林地方法
    院檢察署檢察官八十九年度偵字第五二一Ｏ號偵查卷第三十一頁反面），並經同
    案被告張文豪於警訊中陳稱：伊於八十九年四月二十七日上午十一時許，夥同被
    告乙○○到臺北市士林區磺溪堤防附近訪友未果，即發現該懸掛ＪＵＩ—九○七
    號車牌之前開重機車停放於堤防便道網球場旁，見四下無人，且機車鑰匙尚插於
    電門上，本欲竊取車內財物，但除安全帽及雨衣外，未發現其他貴重物品，乃先
    行離去，待訪友未遇回來，伊遂提議竊取該機車，由伊發動該機車騎乘離去（見
    同偵查卷第二十九頁反面）等語甚詳，被告乙○○於偵查中否認竊取認車云云，
    無非係卸責之詞，顯不足採。（二）再者，被告乙○○於本院審理中，經檢察官
    究問後，亦供承與張文豪共同竊取該部機車之情節，並坦承犯行，而該機車車身
    ，登記車主為鄭重生，原車牌號碼ＡＸＵ—七五六號、引擎號碼ＳＤ二五ＥＢ—
    一○二九一九號，於八十九年三月二十九日，在臺北市○○區○○路一段二一八
    巷二弄二號三樓樓下發現失竊，亦經被害人甲○○於警訊中供述明確（同偵卷第
    三十二頁），並有車輛車牌失竊作業電腦資料、贓物認領收據等附卷足憑，至該
    ＪＵＩ—九○七號重機車車牌，係劉寶松所有失竊之物，亦有內政部警政署車輛
    竊盜、車牌失竊資料查詢結果、車號查詢重型機車車籍等電腦資料在卷可佐，被
    告二人共同竊取機車之犯行，彰彰明甚。
四、又按刑事訴訟法第三百條所謂法院得就起訴之犯罪事實，變更檢察官所引應適用
    之條，係指法院於不妨害事實同之範圍內，得自由認定事實而為適用法律，必不
    變更起訴之犯罪事實，僅變更其法條始有適用，如起訴之基本社會事實並非同一
    ，自無變更起訴法條，而逕論罪之餘地，本件檢察官聲請簡易判決處刑書記載意
    旨被告基於收受贓物之犯意，於八十九年四月二十七日中午，在臺北市士林區天
    母某處，向張文豪收受該部機車並由二人共同騎乘使用，指被告涉有刑法第三百
    四十九條第一項之收受贓物罪嫌，顯未就被告竊取該部機車之竊盜犯行予以訴追
    ，而竊盜與收受贓物之基本犯罪事實又並非同一，本院自不得就檢察官聲請簡易
    判決處刑意旨之贓物部分事實，變更法條，論以竊盜之罪，本院自應為被告無罪
    之諭知，原審引用檢察官聲請簡易判決處刑書，依刑法第三百四十九條第一項之
    收受贓物罪為科刑之諭知，容有未洽，聲請人上訴意旨指摘原審判決量刑過輕，
    雖亦核為無理由，再按，檢察官聲請以簡易判決處刑之案件，經法院審理後認為
    應諭知無罪判決者，應適用通常程序審判之，刑事訴訟法第四百五十二條及第四
    百五十一條之一第四項但書第二款分別定有明文。準此，自應由本院依刑事訴訟
    法第四百五十五條之一第三項之規定，準用同法第三百六十九條第二項之規定，
    將原判決撤銷，另依第一審通常程序為無罪判決之諭知。
據上論斷，應依刑事訴訟法第四百五十五條之一第一項、第三項、第三百六十九條第
一項前段、第三百六十四條、第四百五十二條、第三百零一條第一項，判決如主文。
本案經檢察官施慶堂到庭執行職務
中      華      民      國      九十      年    十一    月    二十七    日
                                臺灣士林地方法院刑事第一庭
                                    審判長法  官
                                          法  官
                                          法  官
如不服本判決應於送達後十日內向本院提出上訴狀


司法院資訊處製作；財團法人民間司法改革基金會備份。
